María Alejandra Huamaní Miranda

Analista Senior de Desarrollo e Inteligencia Comercial en Interbank

mahuami@gmail.com

Summary

Ing. en Estadística e Informática cuento con una experiencia de más de 4 años en mi profesión con amplio manejo de herramientas estadísticas e informáticas y conocimiento de ingles a nivel avanzado. Capacidad analítica para planificar, diseñar, desarrollar e implementar modelos estadísticos y sistemas informáticos que permitan sistematizar, procesar y analizar información representativa, suficiente, oportuna y confiable para el apoyo en la toma de decisiones; brindar soluciones a problemas concretos y proponer mejoras en las diferentes áreas de la organización.

Capaz de trabajar bajo presión, en equipo y con un desempeño proactivo, a su vez familiarizada con la investigación y fortalecimiento de la capacidad de crecimiento individual, reconociendo la importancia de una constante actualización.

Experience

Analista Senior de Desarrollo e Inteligencia Comercial at Interbank

enero de 2015 - Present

Analista de Inteligencia de Clientes at Banco Falabella

junio de 2012 - diciembre de 2014 (2 años 7 meses)

Analista Predictor at Prosegur - Perú

2011 - 2012 (2 años)

Education

Universidad Nacional Agraria La Molina

Ingeniero Estadístico e Informatico, 2004 - 2010

Activities and Societies: Organizadora del X Congreso de Estadística en la Universidad Agraria la Molina

María Alejandra Huamaní Miranda

Analista Senior de Desarrollo e Inteligencia Comercial en Interbank

mahuami@gmail.com



Contact María Alejandra on LinkedIn